---
title: "Atividade Avaliativa I"
author: "jeovane borges"
date: "</br> Estat 2021.2"
output: github_document
---

```{r setup, include=FALSE}
knitr::opts_chunk$set(echo = TRUE)
library(tidyverse)

```

---
  
**Questao 1**
---

*A)* ele errou em usar o valor do quartil superior, sendo que existia mala mais pesadas entre o quadril superior  e o limite.
---

*B)* 17
---

*C)* 13
---

*D)* 60
---
*Questao 2*
---
*A)* Correta
---

**Questao 3**
---
*A)* Rodando o seguinte codigo:
```{r}
X <- c(68, 70, 72, 58, 90, 110, 68, 70, 72, 80, 80, 67, 90, 94, 100, 80, 75, 79, 84, 90)
```
---
*B)*


```{r}
mean(X)

quantile(X)

median(X)

sd(X)
```
---
Média = 79.85
Primeiro quartil = 70.0
Mediana = 79.5
Terceiro quartil = 90
Desvio padrão = 12.78681
---

**C)**
#

```{r}
hist(X
    )
```
A mediana,pois em um conjunto de valores numéricos é definida como o valor que
ocupa a posição central dos dados ordenados
**Questao 4**
---
*A)*
Rodando o seguinte codigo:

dados_corpos <-read_csv("dados/brutos/frango_dieta.csv")
---
dataset está organizado na forma tidy, pois as colunas  apresenta variavel.
---

dados_corpos %>% glimpse()

---
*B)*
Rodando o seguinte codigo
---


mean(dados_corpos$peso)
média do peso dos fragos é 121.8183

---
*C)*
---
rodando o seguinte codigo 

sd(dados_corpos$peso)

desvio padrão o valor 71.07196
---

*D)* A variável peso é quantitativa contínua.
A variável tempo é quantitativa discreta
A variável frango é qualitativa nominal
A variável dieta é qualitativa nominal
---
**Questao 5**
---

```{r}
N <- 1000
x <- rnbinom(N, 4, .5)
hist(
x,
xlim = c(min(x), max(x)),
probability = T,
nclass = max(x) - min(x) + 1,
col = 'lightblue', xlab = ' ', ylab = ' ', axes = F,
main = 'Positive Skewed'
)
lines(density(x, bw = 1), col = 'red', lwd = 3)
```
mediana, pois é uma medida melhor quando as observações são ordenadas em ordem crescente
---
**Questão 06**
---
*A)* Rodando o seguinte codigo 
---
dados_co2 <-read_csv("dados/brutos/dados_co2.csv")
---

dados_co2 %>% glimpse()
---

*B)*
---
dataset não está organizado na forma tidy, pois as colunas não apresenta variavel

*C)* Rodando o seguinte codigo
---

dados_co2%>%                
  pivot_longer(
    !ano,              
    names_to = "mes",    
    values_to = "ppm"  
  )

#
*D)* Rodando o seguinte codigo salvei na pasta tidy

co2_tidy <- dados_co2 %>%
  pivot_longer(
    !ano,
    names_to = "mes",
    values_to = "ppm"
  )
write_csv(co2_tidy, "dados/tidy/co2_tidy.csv.")


---
*E)*rodando o seguinte codigo 
---

co2_tidy %>% 
  group_by(ano) %>% 
  summarise(media = round(mean(ppm), 2)) %>% 
  ggplot(aes(ano, media, group = 1)) + 
  geom_line(color = "blue", size = 1)
---

a media da variávelaumentou com o passar dos anos
---
**Questao 7**
---

**A)** 
---

rodando o codigo
```{r}
tabela_tibble <- tribble(
  ~nome,       ~altura, ~peso,
  "Ana",       155,     50,
  "Ludmilla",  158,     61,
  "Cristina",  162,     65,
  "Tereza",    168,     68,
  "Patrícia",  170,     69,
  "Mariana",   170,     65,
  "Ana Paula", 172,     82,
  "Dirce",     173,     79
)

```
---
**B)**
---

A variável nome é uma variável qualitativa nominal
A variável altura é uma variável quantitativa contínua
A variável peso é uma variável quantitativa contínua
---

**C)**
---
 rodando os codigos
```{r}
mean(tabela_tibble$peso)
median(tabela_tibble$peso)
sd(tabela_tibble$peso)

mean(tabela_tibble$altura)
median(tabela_tibble$altura)
sd(tabela_tibble$altura)

```
---
Altura
média = 166
mediana = 169
desvio padrão = 6.78233
peso
média = 67.375
mediana = 66.5
desvio padrão = 10.04188
---

**D)**
----

```{r}
plot(tabela_tibble$peso, tabela_tibble$altura)
```
a altura e o Pessoa tem uma relação de quanto maior mais pesado é a pessoa.





